【裁判字號】    97,訴,1299
【裁判日期】    971217
【裁判案由】    違反毒品危害防制條例
【裁判全文】
臺灣雲林地方法院刑事判決              97年度訴字第1299號
公  訴  人  臺灣雲林地方法院檢察署檢察官
被      告  甲○○
上列被告因違反毒品危害防制條例案件，經檢察官提起公訴（97
年度毒偵字第1735號），本院於準備程序進行中，因被告就被訴
事實為有罪之陳述，經告知簡式審判程序意旨，並聽取公訴人及
被告之意見後，本院合議庭裁定由受命法官獨任依簡式審判程序
審理，判決如下：
    主  文
甲○○施用第一級毒品，累犯，處有期徒刑壹年。
    事  實
一、甲○○前因施用毒品案件，經本院以89年度毒聲字第1158號
    裁定送觀察、勒戒後，認無繼續施用毒品傾向，由臺灣雲林
    地方法院檢察署檢察官以89年度毒偵字第1301號為不起訴處
    分確定；又因施用毒品案件，經本院以91年度毒聲字第544
    號裁定令入戒治處所施以強制戒治，期間經評定為合格，由
    本院裁定停止戒治，所餘戒治期間命付保護管束，並於民國
    92年11月11日執行保護管束期滿，視為執行強制戒治完畢。
    其所犯施用毒品罪部分，經本院以91年度訴字第235 號判處
    有期徒刑1 年8 月確定，於93年4 月16日假釋出獄（期滿日
    為94年1 月2 日）。其於上開強制戒治執行完畢後5 年內，
    復於93年10月9 日至同年月19日，因施用毒品案件，經臺灣
    高等法院臺南分院以94年度上訴字第461 號判處有期徒刑1
    年6 月確定；又因竊盜、施用毒品案件，各經本院以94年度
    簡上字第10號、94年度易字第212 號、94年度六簡字第309
    號分別判處有期徒刑8 月、1 年及6 月確定，前揭4 罪經本
    院合併定應執行刑為有期徒刑3 年6 月確定（經減刑為有期
    徒刑2 年），並撤銷前開假釋，連同執行殘刑8 月17日，並
    於97年3 月17日執行完畢。詎其仍不知警惕，復基於施用第
    一級毒品之犯意，於97年9 月23日某時許，在雲林縣莿桐鄉
    五華村湖內63之2 號住處，以將海洛因摻水置入針筒內注射
    之方式，施用第一級毒品海洛因1 次。嗣為警97年9 月24日
    下午2 時25分許，在其上開住處查獲，並經採集尿液送驗呈
    嗎啡陽性反應，始查悉上情。
二、案經雲林縣警察局西螺分局報告臺灣雲林地方法院檢察署檢
    察官偵查起訴。
    理  由
一、被告甲○○所犯係死刑、無期徒刑、最輕本刑為3 年以上有
    期徒刑以外之罪，其於準備程序就前揭被訴事實為有罪之陳
    述，經受命法官告知簡式審判程序之旨，並聽取其與公訴人
    之意見後，本院認無不得或不宜改依簡式審判程序進行之情
    事，依刑事訴訟法第273 條之1 第1 項、第284 條之1 規定
    ，裁定由受命法官獨任進行簡式審判程序。
二、上揭犯罪事實，業據被告於本院審理時坦承不諱，而被告於
    97年9 月24日經警查獲時所採集之尿液送驗結果，呈嗎啡陽
    性反應乙節，此有台灣檢驗科技股份有限公司97年10月8 日
    報告編號KＺ000000000000號濫用藥物尿液檢驗報告1 紙在卷
    足憑，足認被告上開自白與事實相符，堪採為認定其犯罪之
    證據，是被告確有施用第一級毒品1 次之犯行無訛。
三、按犯毒品危害防制條例第10條施用第一、二級毒品之罪者，
    檢察官應聲請法院裁定，令被告入勒戒處所觀察、勒戒，經
    觀察、勒戒後，檢察官依據勒戒處分之陳報，認受觀察、勒
    戒人無繼續施用毒品傾向者，應即釋放，並為不起訴之處分
    ；認受觀察、勒戒人有繼續施用毒品之傾向者，檢察官應聲
    請法院裁定令入戒治處所強制戒治，其期間為6 個月以上，
    至無繼續強制戒治之必要為止，但最長不得逾1 年，強制戒
    治期滿，應即釋放，由檢察官為不起訴之處分。觀察、勒戒
    或強制戒治執行完畢釋放後，5 年內再犯第10條之罪者，應
    依一般刑事訴訟程序予以起訴論罪科刑，此觀諸毒品危害防
    制條例第20條第1 項、第2 項、第23條第1 項、第2 項規定
    自明。而被告若於5 年內已再犯，經依法追訴處罰，縱其第
    3 次（或第3 次以上）再度施用毒品之時間，在初犯經觀察
    、勒戒或強制戒治執行完畢釋放5 年以後，已不合於「5 年
    後再犯」之規定，且因已於「5 年內再犯」，顯見其再犯率
    甚高，原實施觀察、勒戒或強制戒治，已無法收其實效，即
    應依該條例第10條處罰（最高法院95年第7 次刑事庭會議決
    定可資參照）。經查，本案被告前因施用毒品案件，經本院
    以89年度毒聲字第1158號裁定送觀察、勒戒後，認無繼續施
    用毒品傾向，由臺灣雲林地方法院檢察署檢察官以89年度毒
    偵字第1301號為不起訴處分確定；又因施用毒品案件，經本
    院以91年度毒聲字第544 號裁定令入戒治處所施以強制戒治
    ，期間經評定為合格，由本院裁定停止戒治，所餘戒治期間
    命付保護管束，並於92年11月11日執行保護管束期滿，視為
    執行強制戒治完畢。其於上開強制戒治執行完畢後5 年內，
    復於93年10月9 日至同年月19日，因施用毒品案件，經臺灣
    高等法院臺南分院以94年度上訴字第461 號判處有期徒刑1
    年6 月確定，有臺灣高等法院被告前案紀錄表1 份在卷可考
    ，則被告再犯本案施用毒品犯行之時間，雖在前次強制戒治
    執行完畢之5 年後，惟其既已於5 年內再犯，依前揭說明，
    仍應依法予以論罪科刑。
四、論罪科刑之理由：
  (一)核被告之所為，係犯毒品危害防制條例第10條第1 項之施用
    第一級毒品罪。其施用第一級毒品前後，持有海洛因之低度
    行為，為施用之高度行為所吸收，不另論罪。
  (二)被告前因違反毒品危害防制條例案件，經本院以91年度訴字
    第235 號判處有期徒刑1 年8 月確定，於93年4 月16日假釋
    出獄（期滿日為94年1 月2 日）。其於假釋期間，又因違反
    毒品危害防制條例案件，經臺灣高等法院臺南分院以94年度
    上訴字第461 號判處有期徒刑1 年6 月確定；又因竊盜、施
    用毒品案件，各經本院以94年度簡上字第10號、94年度易字
    第212 號、94年度六簡字第309 號分別判處有期徒刑8 月、
    1 年及6 月確定，前揭4 罪經本院合併定應執行刑為有期徒
    刑3 年6 月確定（經減刑為有期徒刑2 年），並撤銷前開假
    釋，連同執行殘刑8 月17日，並於97年3 月17日執行完畢，
    有前揭臺灣高等法院被告前案紀錄表可按，其受有期徒刑執
    行完畢後，5 年內故意再犯為有期徒刑以上之本罪，為累犯
    ，依刑法第47條第1 項規定，加重其刑。
  (三)本院審酌被告前因施用毒品案件，經觀察、勒戒、強制戒治
    及判刑確定後，仍未戒絕毒品，再犯本案施用毒品罪，顯見
    其意志不堅，有失政府制定毒品危害防制條例之立法美意，
    惟念其施用毒品之次數，及該行為乃自戕一己之身體健康，
    尚未害及他人，犯後亦坦承犯行，態度尚可等一切情狀，量
    處如主文所示之刑。
據上論斷，應依刑事訴訟法273 條之1 第1 項、第299 條第1 項
前段，毒品危害防制條例第10條第1 項，刑法第11條前段、第47
條第1 項，判決如主文。
本案經檢察官乙○○到庭執行職務。
中    華    民    國    97    年    12    月    17    日
                  刑事第四庭  法  官  曾鴻文
以上正本證明與原本無異。
如不服本判決應於收受判決後10日內向本院提出上訴書狀，並應
敘述具體理由；其未敘述上訴理由者，應於上訴期間屆滿後20日
內向本院補提理由書（均須按他造當事人之人數附繕本）。「切
勿逕送上級法院」。
                              書記官  顏錦清
中    華    民    國    97    年    12    月    17    日
附錄本案論罪科刑法條全文：
毒品危害防制條例第10條第1項
施用第一級毒品者，處 6 月以上 5 年以下有期徒刑。


司法院資訊處製作；財團法人民間司法改革基金會備份。
